【裁判字號】    97,裁,1914
【裁判日期】    970320
【裁判案由】    營利事業所得稅
【裁判全文】
最  高  行  政  法  院  裁  定
                                     97年度裁字第01914號
上  訴  人  銘全企業有限公司
代  表  人  甲○○
被 上訴 人  財政部臺北市國稅局
代  表  人  凌忠嫄
上列當事人間營利事業所得稅事件，上訴人對於中華民國96年11
月8日臺北高等行政法院96年度訴字第1079號判決，提起上訴，
本院裁定如下：
    主  文
上訴駁回。
上訴審訴訟費用由上訴人負擔。
    理  由
一、按對於高等行政法院判決之上訴，非以其違背法令為理由，
    不得為之，行政訴訟法第242條定有明文。依同法第243條第
    1項規定，判決不適用法規或適用不當者，為違背法令；而
    判決有同條第2項所列各款情形之一者，為當然違背法令。
    是當事人對於高等行政法院判決上訴，如依行政訴訟法第
    243條第1項規定，以高等行政法院判決有不適用法規或適用
    不當為理由時，其上訴狀或理由書應有具體之指摘，並揭示
    該法規之條項或其內容；若係成文法以外之法則，應揭示該
    法則之旨趣；倘為司法院解釋或本院之判例，則應揭示該判
    解之字號或其內容。如以行政訴訟法第243條第2項所列各款
    情形為理由時，其上訴狀或理由書，應揭示合於該條項各款
    之事實。上訴狀或理由書如未依此項方法表明，或其所表明
    者與上開法條規定不合時，即難認為已對高等行政法院判決
    之違背法令有具體之指摘，其上訴自難認為合法。
二、本件上訴人對於高等行政法院判決上訴，係主張：上訴人既
    已解散，清算人亦已踐行法定程序辦理清算結束，取得清算
    完結准備查公文書，依司法院秘書長民國84年6月22日(八四
    )秘台廳民三字第10876號函釋，清算已合法結束。而清算人
    於執行公司法第84條所定職務，將公司資產依優先債權順序
    分配予債權人後，公司已無賸餘財產可供分派，乃申請註銷
    欠稅；而被上訴人對清算程序、清算報表並未提出任何質疑
    ，卻以82年帳項堆砌問題逕認清算尚未合法結束，否准註銷
    欠稅申請。況82年度之帳項，非清算時應為之事務，引為清
    算不合法之理由，並無法律依據，被上訴人之原處分顯然違
    背公司法有關清算法律之規定。再者，被上訴人以上訴人就
    82年違章案件補證資料未臻齊全，遂認有隱匿所得情事，惟
    資料既未臻齊全，顯然尚未查證明確，被上訴人對自己之主
    張未提出實證以實其說，則所謂隱匿之說難謂真實，原審對
    此未能明察，顯然有違證據原則等語，為其理由。
三、本院查：觀之上訴人所陳上述理由，無非係重述其在原審業
    經主張而為原判決摒棄不採之陳詞，並執其個人主觀之法律
    見解，就原審所論斷上訴人向臺灣臺北地方法院聲請備查之
    清算資料有隱匿所得額及漏列稅捐情事，難認清算人已依公
    司法第84條規定，合法踐行收取債權、清償債務、分派盈餘
    或虧損、分派賸餘財產等職務，其清算程序顯有未合，不生
    清算完結之效果等情，泛言其不適用法令、違背法令及違背
    證據法則，而非具體表明合於不適用法規、適用法規不當、
    或行政訴訟法第243條第2項所列各款之事實，難認對原判決
    之如何違背法令已有具體之指摘。依首揭規定及說明，應認
    其上訴為不合法，應予駁回。
四、依行政訴訟法第249條第1項前段、第104條、民事訴訟法第
    95條、第78條，裁定如主文。
中    華    民    國    97    年    3     月    20    日
                    最高行政法院第一庭
                        審判長法官  吳  明  鴻
                              法官  王  德  麟
                              法官  黃  清  光
                              法官  鄭  小  康
                              法官  帥  嘉  寶
以  上  正  本  證  明  與  原  本  無  異
中    華    民    國    97    年    3     月    21    日
                              書記官  阮  思  瑩


司法院資訊處製作；財團法人民間司法改革基金會備份。
